【裁判字號】    98,訴,1910
【裁判日期】    980630
【裁判案由】    毒品危害防制條例
【裁判全文】
臺灣板橋地方法院刑事判決              98年度訴字第1910號
公  訴  人  臺灣板橋地方法院檢察署檢察官
被      告  甲○○
上列被告因違反毒品危害防制條例案件，經檢察官提起公訴（98
年度毒偵字第3008號），本院合議庭以裁定進行簡式審判程序，
判決如下：
    主  文
甲○○施用第一級毒品，累犯，處有期徒刑拾月。又施用第二級
毒品，累犯，處有期徒刑陸月；扣案甲基安非他命貳包（驗餘淨
重合計壹點壹柒公克）沒收銷燬之。上開有期徒刑部分應執行有
期徒刑壹年貳月。
    事  實
一、甲○○前因施用毒品案件，經臺灣士林地方法院以89年度毒
    聲字第1319號裁定將其送往勒戒處所觀察、勒戒後，認有繼
    續施用毒品之傾向，再經同院以90年度毒聲字第707 號裁定
    令入戒治處所施以強制戒治，嗣甲○○因強制戒治成效經評
    定為合格，無繼續戒治之必要，經同院以90年度毒聲字第13
    90號裁定停止戒治，所餘戒治期間付保護管束，而於民國91
    年5 月11日保護管束期滿未經撤銷，視為強制戒治期滿，由
    臺灣士林地方法院檢察署檢察官以91年度戒毒偵字第68號為
    不起訴處分確定；甲○○於上開強制戒治執行完畢後5 年內
    ，復有施用第一級、第二級毒品之行為，經臺灣士林地方法
    院以95年度訴字第543 號分別判處有期徒刑10月、有期徒刑
    4 月，應執行有期徒刑1 年確定，再因施用第一級、第二級
    毒品案件，經臺灣士林地方法院以95年度訴字第969 號分別
    判處有期徒刑1 年、有期徒刑6 月，應執行有期徒刑1 年4
    月確定；上開4 項宣告之有期徒刑嗣經法院裁定減刑並定其
    應執行有期徒刑1 年1 月確定；甲○○另因施用第二級毒品
    案件，經臺灣士林地方法院以96年度易字第2192號判處有期
    徒刑8 月確定，而與前揭應執行之有期徒刑1 年1 月接續執
    行，刑期起算日期為96年6 月13日，而於98年2 月16日縮刑
    期滿執行完畢。詎甲○○仍不知悔改，明知海洛因及甲基安
    非他命分別為毒品危害防制條例第2 條第2 項第1 款、第2
    款所規定之第一級毒品及第二級毒品，竟基於施用第一級毒
    品海洛因之犯意，於98年4 月15日下午5 時許，在其不詳姓
    名之友人位於臺北縣三重市○○街224 號3 樓住處內，以將
    海洛因粉末摻入香煙內點火吸食之方式，施用第一級毒品海
    洛因；繼之另基於施用第二級毒品甲基安非他命之犯意，亦
    在上址友人住處內，以將甲基安非他命置於其友人所有之吸
    食器內加熱燒烤吸食其煙霧之方式，施用第二級毒品甲基安
    非他命。嗣於同日晚間8 時30分許，在上址友人住處為警查
    獲，並扣得甲○○所有之甲基安非他命2 包（驗餘淨重合計
    1.17公克）。
二、案經臺北市政府警察局中正第二分局移送臺灣板橋地方法院
    檢察署檢察官偵查起訴。
    理  由
一、上揭事實，業據被告甲○○於本院審理時坦白承認；且被告
    本件為警查獲後所採集之尿液，經送請臺灣尖端先進生技醫
    藥股份有限公司以酵素免疫分析法初步檢驗、氣相層析質譜
    儀法確認檢驗之檢驗結果，確呈海洛因代謝物嗎啡、可待因
    及甲基安非他命陽性反應，有該檢驗機構出具之濫用藥物檢
    驗報告1 紙附卷可稽；而被告為警查獲時所扣得之白色透明
    晶體2 包（驗餘淨重合計1.17公克），經臺北市政府警察局
    刑事鑑識中心以氣相層析質譜儀法鑑定之結果，確含第二級
    毒品甲基安非他命成分，亦有該中心98年5 月1 日北市鑑毒
    字第085 號鑑驗通知書1 紙在卷可按，足認被告上開自白，
    核與事實相符。又被告前因施用毒品案件，經臺灣士林地方
    法院以89年度毒聲字第1319號裁定將其送往勒戒處所觀察、
    勒戒後，認有繼續施用毒品之傾向，再經同院以90年度毒聲
    字第707 號裁定令入戒治處所施以強制戒治，嗣被告因強制
    戒治成效經評定為合格，無繼續戒治之必要，經同院以90年
    度毒聲字第1390號裁定停止戒治，所餘戒治期間付保護管束
    ，而於91年5 月11日保護管束期滿未經撤銷，視為強制戒治
    期滿，由臺灣士林地方法院檢察署檢察官以91年度戒毒偵字
    第68號為不起訴處分確定；被告於上開強制戒治執行完畢後
    5 年內，復有施用第一級、第二級毒品之行為，經臺灣士林
    地方法院以95年度訴字第543 號分別判處有期徒刑10月、有
    期徒刑4 月，應執行有期徒刑1 年確定，再因施用第一級、
    第二級毒品案件，經臺灣士林地方法院以95年度訴字第969
    號分別判處有期徒刑1 年、有期徒刑6 月，應執行有期徒刑
    1 年4 月確定（嗣均經裁定減刑執行完畢），此亦有臺灣高
    等法院被告前案紀錄表1 份在卷可憑；本件事證明確，被告
    施用毒品犯行，堪以認定。
二、按海洛因及甲基安非他命分別為毒品危害防制條例第2 條第
    2 項第1 款、第2 款所規定之第一級毒品及第二級毒品。核
    被告施用海洛因之行為，係犯毒品危害防制條例第10條第1
    項之施用第一級毒品罪，其施用甲基安非他命之行為，係犯
    毒品危害防制條例第10條第2 項之施用第二級毒品罪；其施
    用前後持有第一級毒品海洛因、第二級毒品甲基安非他命之
    低度行為，應為其施用之高度行為所吸收，均不另論罪。被
    告所犯上開二罪，犯意各別，罪名互異，應予分論併罰。又
    被告有如事實欄第1 項所載之犯罪科刑及執行紀錄，有臺灣
    高等法院被告前案紀錄表在卷可參，其於受有期徒刑之執行
    完畢後，5 年內故意再犯本件有期徒刑以上之罪，為累犯，
    應依刑法第47條第1 項規定加重其刑。爰審酌被告前已因施
    用毒品而受不起訴處分之寬典，並多次經法院論罪科刑執行
    完畢，猶不知悔誤而再犯本件之罪，顯見其自制力薄弱，惟
    其施用毒品僅屬自殘行為，對於他人之法益尚無直接之侵害
    ，及其犯後均坦承犯行，態度尚稱良好等一切情狀，量處如
    主文所示之刑，並定其應執行之刑。扣案甲基安非他命2 包
    （驗餘淨重合計1.17公克），係被告本件施用毒品犯行所查
    獲之第二級毒品，應依毒品危害防制條例第18條第1 項前段
    規定沒收銷燬之。
據上論斷，應依刑事訴訟法第273 條之1 第1 項、第299 條第1
項前段，毒品危害防制條例第10條第1 項、第2 項、第18條第1
項前段，刑法第11條前段、第47條第1 項、第51條第5 款，判決
如主文。
本案經檢察官連思藩到庭執行職務
中    華    民    國    98    年     6    月    30    日
                刑事第十四庭  法  官  劉景宜
上列正本證明與原本無異。
如不服本判決，應於判決送達後10日內敘明上訴理由，向本院提
出上訴狀 (應附繕本) ，上訴於臺灣高等法院。其未敘述上訴理
由者，應於上訴期間屆滿後20日內向本院補提理由書「切勿逕送
上級法院」。
                              書記官  謝秀青
中    華    民    國    98    年    7     月    2     日
附錄本案論罪科刑法條全文：
毒品危害防制條例第10條第1 項、第2 項
毒品危害防制條例第10條
施用第一級毒品者，處 6 月以上 5 年以下有期徒刑。
施用第二級毒品者，處 3 年以下有期徒刑。


司法院資訊處製作；財團法人民間司法改革基金會備份。
